臺灣板橋地方法院民事裁定　　　　　　100年度事聲字第127號
異　議　人
即債 務 人　曹建民
　　　　　　黃淑美
相　對　人　鼎志電子股份有限公司
法定代理人　張生財
代　理　人　許惠峰
上列異議人對於本院司法事務官民國100年4月7日所為100年度司
裁全字第526號假扣押裁定事件提出異議，本院裁定如下：
    主  文
異議駁回。
程序費用由異議人負擔。
    理  由
一、按當事人對於司法事務官處理事件所為之終局處分，得於處
    分送達後10日之不變期間內，以書狀向司法事務官提出異議
    ；司法事務官認前項異議有理由時，應另為適當之處分；認
    異議為無理由者，應送請法院裁定之；法院認該異議為有理
    由時，應為適當之裁定，認異議為無理由者，應以裁定駁回
    之，民事訴訟法第240 條之4 第1 項至第3 項分別定有明文
    。本件異議人就本院司法事務官於民國100年4月7日以100年
    度司裁全字第526號假扣押裁定之終局處分，聲明不服而提
    出異議，經核與上開條文規定及意旨相符，先予敘明。
二、異議意旨略以：相對人即債權人聲請本件假扣押裁定，主張
    異議人違反競業禁止之行為，致受有99年利潤損失新台幣（
    以下同）10,294,918元，訴外人ARCOM公司依歷年來3.5倍成
    長幅度計算之100年可得預期利潤損失6,125,868元，無非係
    以相對人所提出之98年度及99年度營收損失統計表為據，惟
    異議人於99年度仍為相對人創造利潤仍高達24,947,901元，
    與前三年平均值比較僅減少約300萬元，相對人獲利不符預
    期原因乃係產品瑕疵及市場環境不佳，非可歸責於異議人。
    且市場銷售瞬息萬變，亦不能以歷年既往ARCOM公司利潤成
    長推論將來所得利潤。另SIAE公司本非與相對人交易交往之
    客戶，異議人亦無從慫恿SIAE公司轉單，相對人徒以屬於訴
    外人傑格公司之訂購單價格，並未扣除傑格公司之進貨成本
    及管銷費用，即謂以上開訂購單價格3,020,163元（即美元
    102, 500元）為所得利益，據以請求賠償，自非合理。而異
    議人係基於與訴外人EZIO先生之私誼，始應EZIO先生之邀委
    託訴外人廖秀辰出名為傑格公司負責人，且因EZIO先生現金
    不足而貸予其50萬元款項，且異議人匯款日期早於99年8 月
    1日，自不能以此而推論異議人有隱匿財產之情事，而相對
    人亦未提出異議人已提出辭呈之事證以釋明，即空言推論異
    議人有遷居避債之嫌。而相對人任職相對人期間所得薪資已
    逾2,430萬元，現有房地、投資等資產多達33,313,038元，
    遠超過相對人主張之債權額，顯無現存財產不足清償相對人
    主張債務之情事。是相對人就本件請求原因之債權額及本案
    是否存在假扣押原因，均未為相當之釋明，即無從以供擔保
    補其釋明不足之情形，依法其假扣押之聲請即不能准許，原
    裁定竟准為假扣押裁定，自有未當，為此提出異議等情。
三、按所謂假扣押之原因，依民事訴訟法第523條第1項規定，係
    指有日後不能強制執行或甚難執行之虞而言；其情形本不以
    債務人浪費財產，增加負擔或就其財產為不利益之處分，將
    達於無資力之狀態，或債務人移住遠處、逃匿無蹤或隱匿財
    產為限。祇須合於該條項「有日後不能強制執行或甚難執行
    之虞」之條件，即足當之。倘債務人對債權人應給付之金錢
    或得易為金錢請求之債權，經催告後仍斷然堅決拒絕給付，
    且債務人現存之既有財產，已瀕臨成為無資力之情形，或與
    債權人之債權相差懸殊，將無法或不足清償滿足該債權，在
    一般社會之通念上，可認其將來有不能強制執行或甚難執行
    之虞之情事時，亦應涵攝在內。又稱「釋明」者，係使法院
    就某事實之存否，得到「大致為正當」之心證為已足，與「
    證明」係當事人提出之證據方法，足使法院產生堅強心證，
    可以確信其主張為真實者，尚有不同。最高法院97年台抗字
    第264號裁定及98年台抗字第746號裁定意旨可資參照。
四、相對人主張：異議人係夫妻，均擔任相對人之業務經理，明
    知不得於任職期間從事與相對人相同或相似之業務，竟共同
    以異議人黃淑美之母親廖秀辰名義出資成立傑格公司，而於
    100年1月起將相對人客戶ARCOM公司原有訂單及新客戶SIAE
    公司之訂單，以內神通外鬼方式轉單予訴外人傑格公司，造
    成相對人受有所失利益19,440,949元之損害之事實，已據提
    出保密協議書、工作管理規則、扣繳憑單、傑格公司基本資
    料查詢表、電子郵件、MSN對話紀錄、轉帳紀錄、傑格公司
    訂單、相對人98年度與99年度營收利潤損失統計表等件為證
    ，則就其請求之原因已足認為有相當之釋明。異議人對其受
    EZIO先生之託而提供其母廖秀辰名義為傑格公司負責人，並
    出借予EZIO先生50萬元之事實，亦不爭執，雖以相對人主張
    之損害額尚有不實等情為辯，惟相對人既提出傑格公司訂單
    及98年度與99年度營收利潤損失統計表以為釋明，其主張是
    否實在，乃將來本案起訴言詞辯論時始得調查之實體事項，
    尚非異議人於本件假扣押程序中所得爭執。而就假扣押原因
    即日後不能強制執行或日後有甚難執行之虞，相對人主張其
    請求賠償金額達19,440,949元，且異議人利用其母廖秀辰名
    義與他人投資共組與相對人經營同類業務之傑格公司吃裡扒
    外而有藉此隱匿財產，致達於無資力狀態，以規避相對人日
    後求償；且異議人現存既有財產與相對人求償債權相差懸殊
    ，異議人已遞出辭呈離職，亦有移往遠處，難於求償等情，
    就異議人已遞出辭呈離職之事實，相對人並未提出證據以為
    釋明，其主張異議人有移住遠處、逃匿無蹤之情形，固不足
    採。惟本院審酌相對人請求賠償金額高達19,440,949元，且
    依異議人利用擔任相對人要職機會及職權，竟違反忠實義務
    ，一面領取相對人高薪，一面利用親屬名義設立第三人傑格
    公司，以隱蔽其私下競食奪取相對人新、舊客戶交易往來之
    商業利益，而違背競業禁止之侵權行為手法以觀，異議人客
    觀上亦顯有預先藉同一手法以隱匿其不法所得、財產之相當
    可能性。另依異議人主張其名下雖分別有新北市土城區、林
    口區、蘆洲區房地三幢，價值3千萬元以上，但上開房地於
    將來強制執行程序中是否拍賣得上開高價？有無其他債權人
    參與分配而影響相對人受償比例，仍屬未定！而本件相對人
    主張之侵權行為債權額乃為其公司經營所失商業利潤，金額
    甚鉅而近2千萬元，是客觀上顯有無法或不足清償滿足該債
    權之虞，則揆之前開說明，依一般社會之通念上，可認其將
    來有不能強制執行或甚難執行之虞之情事。而相對人就此既
    已提出上開相關書證以為釋明，並非絲毫未為任何釋明，而
    稱「釋明」者，係使法院就該事實之存否，得到「大致為正
    當」之薄弱心證為已足，並無須至嚴格證明之確信程度。而
    本院另審酌異議人就其出借資金以其母親名義成立第三人傑
    格公司之事實既不爭執，是相對人應僅係釋明不足而非未為
    釋明，自應認相對人就此已為相當之釋明。異議人抗辯相對
    人就此未為釋明云云，自不足採。
五、綜上所述，本件相對人既已就假扣押請求及異議人「日後不
    能強制執行或甚難執行之虞」之假扣押原因已為相當釋明，
    而相對人就本件假扣押之原因雖有相當釋明，但其釋明尚有
    不足，惟其既陳明願供擔保以補釋明之不足，則依前揭說明
    ，其假扣押聲請於法尚無不合，自應准許。本院司法事務官
    因而據以酌定於提供6,481,000元擔保金或同額銀行無記名
    可轉讓定期存單後准許相對人假扣押聲請，於法並無違誤。
    異議人提出異議指摘原裁定不當求予廢棄，為無理由，自應
    予駁回。
六、據上論結，本件異議為無理由，依民事訴訟法第240條之4第
    3項前段、第95條、第78條，裁定如主文。
中    華    民    國    100  年    5     月    20    日
                  民事第二庭    法  官  朱耀平
以上正本證明與原本無異
如不服本裁定應於送達後10日內向本院提出抗告狀，並應繳納抗
告費新台幣1,000元整。
中    華    民    國    100   年    5    月    20    日
                            書記官  林珊慧